【裁判字號】    90,聲再,10
【裁判日期】    900718
【裁判案由】    聲請再審
【裁判全文】
台灣台中地方法院刑事裁定                            九十年度聲再字第一號
    聲  請  人
    即  受刑人  甲○○
右列聲請人因肅清煙毒條例案件，對於中華民國八十三年七月二十七日本院八十三年
度訴字第五五五號判決聲請再審，本院裁定如左：
    主    文
再審之聲請駁回。
    理    由
一、聲請意旨略以：(一)在地方法院刑事判決理由一被告甲○○均矢口否認犯行在案，
    被告有上訴傳票無收到，高等法院依照地方法院判決如判決。(二)本件警察為了破
    案績效故入被告犯罪用虐待供毆打全身鱗傷強迫簽名，筆錄都是警察自寫自簽，
    被告在當時夏天只穿一領內衣，身上空空無物品在身，又世界上沒有白吃之午餐
    ，判決內容寫被告民國八十二年七月初某日下午七時許，在台中市北屯國小附近
    自一不詳姓女子處，無償受贈取得以塑膠袋包裝之毒品海洛因少許，而持有毒品
    ，這無實在，那有這樣的事，路邊人不可能無償受贈。(三)當日晚上十一時許，在
    住處，取海洛因少許，摻入香煙內，點火加以施用，嗣即連續施用，這也無事實
    ，被告有路無家之人那有住處，被誣告偽造文書。(四)豐原漢忠醫院住院治療係膀
    胱炎、支氣管炎提出診斷書為憑，不是戒除毒癮，也不是無法戒除毒癮，及無繼
    續施用毒品海洛因，在看守所壹個月無吸煙為證，最後一次八十三年九月十八日
    下午十一時許，在后里鄉○○路二二九巷一弄四八號嚴永添住處，是賣寶石圖，
    無施用毒品，也無攜帶毒品０．０一公克，及無委託嚴永添加以保管，八十二年
    九月十八日警察在嚴永添住處（其夫妻房間內）查獲的是嚴永添所有的毒品，判
    決理由矢口否認，請查獲警察出庭說明怎樣查獲，於右記有記被告身上空空無物
    ，被告住院十日治癒病，算小數請無證據，不要隨便說無疑等，請醫師說明，被
    告之尿液檢驗甲基安非他命是吃膀胱炎、支氣管炎之藥也會反應，不是海洛因反
    應，吃鹿茸及鹿靴（陰囊）也能陽性反應，被告無連續犯過法無前科，同案嚴永
    添及其聘請之辯護人許名宗律師將其所有之罪證全部推給被告之身上，這是誣告
    偽造文書，同案嚴永添若認為自己無罪之人為何選任律師許名宗到檢察官之面前
    辯護之理，又檢察官聽他們之辯解採信，不理被告之辯解及否認，強行入人之罪
    ，這是證虛偽違背法律，請用證據之精神，諸多疑點未詳盡調查證據，聽承嚴永
    添及其律師許名宗之誣指，嚴永添判緩刑，被告判三年二月，司法不公，被告是
    要養家之人有四子女父母之人，無自白尋死路之理由，全部是右記被強迫簽筆錄
    ，都是自問自簽，被告資蘭花被搶，雖有破案因蘭花拔搶時斷根又蘭花被剪，致
    無法吸水份、陽光而枯萎死，有請賠償無財產可封致變家貧如洗，那有錢可吸毒
    。毒品是嚴永添夫妻房間內搜獲的，是嚴永添所有。為此，提出再審之聲請。
二、按刑事訴訟法第四百二十條第一項規定：「有罪之判決確定後，有左列情形之一
    者，為受判決人之利益，得聲請再審︰一、原判決所憑之證物已證明其為偽造或
    變造者。二、原判決所憑之證言、鑑定或通譯已證明其為虛偽者。三、受有罪判
    決之人，已證明其係被誣告者。四、原判決所憑之通常法院或特別法院之裁判已
    經確定裁判變更者。五、參與原判決或前審判決或判決前所行調查之法官，或參
    與偵查或起訴之檢察官，因該案件犯職務上之罪已經證明者，或因該案件違法失
    職已受懲戒處分，足以影響原判決者。六、因發現確實之新證據，足認受有罪判
    決之人應受無罪、免訴、免刑或輕於原判決所認罪名之判決者。」、同法第四百
    二十一條規定：「不得上訴於第三審法院之案件，除前條規定外，其經第二審確
    定之有罪判決，如就足生影響於判決之重要證據漏未審酌者，亦得為受判決人之
    利益，聲請再審。」、同法第四百二十四條規定：「依第四百二十一條規定，因
    重要證據漏未審酌而聲請再審者，應於送達判決後二十日內為之。」、同法第四
    百二十六條規定：「聲請再審，由判決之原審法院管轄。判決之一部曾經上訴，
    一部未經上訴，對於各該部分均聲請再審，而經第二審法院就其在上訴審確定之
    部分為開始再審之裁定者，其對於在第一審確定之部分聲請再審，亦應由第二審
    法院管轄之。判決在第三審確定者，對於該判決聲請再審，除以第三審法院之推
    事有第四百二十條第五款情形為原因者外，應由第二審法院管轄之。」，均係本
    聲請再審案件之相關規定。又聲請再審之判決，經上訴二審或在第三審確定者，
    應由第二審法院管轄之，此觀刑事訴訟法第四百二十六條之規定自明（最高法院
    五十五年度台抗字第一六六號、八十二年度台聲字第五號裁判意旨參照）。是聲
    請人聲請再審之判決，如經提起上訴二審而告確定，則其聲請再審，依首揭說明
    ，應向該管之第二審法院為之，方為適法。
三、經查，聲請人即受刑人甲○○所犯肅清煙毒條例第九條第一項之施用毒品罪，經
    本院於八十三年七月二十七日以八十三年度訴字第五五五號刑事判決判處有期徒
    刑三年二月。嗣經被告提起上訴，由台灣高等法院台中分院於八十三年十一月八
    日以八十三年度上訴字第三七三六號刑事判決上訴駁回確定。如是，被告所犯上
    開案件係經第二審法院確定之案件，依前揭規定及說明，自應由第二審法院即臺
    灣高等法院臺中分院管轄，被告誤向本院聲請再審，於法自屬有違。另聲請人所
    犯肅清煙毒條例第九條第一項之施用毒品罪，係不得上訴第三審法院之案件，於
    第二審法院判決時即確定，是被告所犯該罪於八十三年十一月八日臺灣高等法院
    臺中分院判決時即屬確定，被告對該判決認有足生影響於判決之重要證據漏未審
    酌，而聲請再審，依刑事訴訟法第四百二十四條之規定，應於送達判決後二十日
    內為之，惟被告遲至九十年七月十一日又誤向本院聲請再審，已逾上開聲請再審
    之期間，其聲請亦屬不合法。是聲請人之聲請為不合法，應予駁回。
四、據上論斷，依刑事訴訟法第四百三十三條，裁定如主文。
中      華      民      國    九十      年      七      月     十八     日
                                臺灣臺中地方法院刑事第四庭
                                    法  官  顏    世    傑
右正本證明與原本無異。
如不服本裁定，應於送達後五日內，向本院提出抗告狀。
                                    書記官  胡    美   娟
中      華      民      國    九十      年      七      月     十九     日


司法院資訊處製作；財團法人民間司法改革基金會備份。
